【裁判字號】    96,訴,4729
【裁判日期】    970131
【裁判案由】    毒品危害防制條例
【裁判全文】
臺灣板橋地方法院刑事判決              96年度訴字第4729號
公  訴  人  臺灣板橋地方法院檢察署檢察官
被      告  甲○○起訴書誤載.
                    （現另案於臺灣臺北監獄臺北分監執行）
上列被告因毒品危害防制條例案件，經檢察官提起公訴（96年度
毒偵字第8364、9391號），本院依簡式審判程序判決如下：
    主  文
甲○○施用第二級毒品，處有期徒刑陸月。扣案甲基安非他命殘
渣袋壹只內之微量甲基安非他命粉末沒收銷燬之；上開甲基安非
他命殘渣袋之外包裝袋壹只及吸食器伍組均沒收。又施用第一級
毒品，處有期徒刑捌月。扣案海洛因貳包淨重共計壹點壹壹公克
、甲基安非他命肆包淨重共計點零陸公克均沒收銷燬之；上開
海洛因之外包裝袋貳只、甲基安非他命之外包裝袋肆只均沒收。
有期徒刑部分應執行有期徒刑壹年。
    事  實
一、甲○○前因施用毒品案件，經本院以95年度毒聲字第721 號
    裁定送觀察、勒戒後，認無繼續施用毒品之傾向，而於民國
    95年7 月21日執行完畢釋放出所，並由臺灣板橋地方法院檢
    察署檢察官以95年度毒偵緝字第386 號為不起訴處分確定。
    又因施用第二級毒品案件，經臺灣桃園地方法院以96年度簡
    上字第20號刑事判決判處有期徒刑六月，如易科罰金，以新
    臺幣一千元折算一日確定，嗣並由上開法院以96年度聲減字
    第8878號裁定減為有期徒刑三月，如易科罰金，以新臺幣一
    千元折算一日確定。又因施用第二級毒品案件，經本院以96
    年度易字第2895號刑事判決分別判處有期徒刑七月，減為有
    期徒刑三月又十五日、八月，應執行有期徒刑十月確定（均
    尚未執行完畢，於本案中不構成累犯）。
二、詎甲○○仍不知悔改，於上開觀察、勒戒執行完畢後五年內
    ，復基於施用第二級毒品甲基安非他命（下稱甲基安非他命
    ）之犯意，於96年10月3 日晚間在其位於臺北縣永和市○○
    路238 巷5 號3 樓住處，以將甲基安非他命粉末置入其以養
    樂多空瓶自行組裝而成之吸食器內，再以火燒烤下方使其產
    生煙霧後加以吸食之方式，非法施用甲基安非他命一次。嗣
    於96年10月4 日下午3 時20分許，在上址為警查獲，並扣得
    其所有之甲基安非他命殘渣袋一只、吸食器五組等物。
三、甲○○復又基於施用第一級毒品海洛因（下稱海洛因）及甲
    基安非他命之犯意，於96年10月17日中午某時在臺北縣樹林
    市○○路44巷5 號之友人住處，以將海洛因及甲基安非他命
    粉末一併置入其以養樂多空瓶自行組裝而成之吸食器內，再
    以火燒烤下方使其產生煙霧後加以吸食之方式，同時非法施
    用海洛因及甲基安非他命一次。嗣於同日下午4 時40分許，
    在上址為警查獲，並扣得其所有之毒品海洛因二包（淨重共
    計1.11公克、空包裝總重0.62公克）、甲基安非他命四包（
    淨重共計3.06公克）等物。
四、案經臺北市政府警察局中正第二分局、臺北縣政府警察局三
    峽分局先後報請臺灣板橋地方法院檢察署檢察官偵查起訴。
    理  由
一、本件被告甲○○所犯係死刑、無期徒刑、最輕本刑為三年以
    上有期徒刑以外之罪，其於準備程序中就被訴事實為有罪之
    陳述，經法官告知簡式審判程序之旨，並聽取公訴人及被告
    之意見後，本院業已於97年1 月25日依刑事訴訟法第273 條
    之1 第1 項之規定，合議裁定由受命法官獨任進行簡式審判
    程序，合先敘明。
二、前揭事實業據被告於本院審理中供承不諱，而其於上開時、
    地為警查獲後，經警採集尿液送鑑定機構以EIA 酵素免疫分
    析法初步檢驗，及以GC/MS 氣相層析質譜儀法確認檢驗結果
    ，確呈鴉片類（嗎啡）及甲基安非他命類陽性反應乙節，亦
    有臺灣尖端先進生技醫藥股份有限公司96年10月15日（尿液
    檢體編號010599號）濫用藥物檢驗報告、臺灣檢驗科技股份
    有限公司96年11月2 日編號CH/2007/A1501 號濫用藥物尿液
    檢驗報告、偵辦毒品案件尿液檢體委驗單、查獲毒品危害防
    制條例案姓名對照表各一份附卷可稽，並有毒品海洛因二包
    （淨重共計1.11公克、空包裝總重0.62公克）、甲基安非他
    命四包（淨重共計3.06公克）、甲基安非他命殘渣袋一只、
    施用毒品之器具吸食器五組等物扣案可資佐證。上開扣案海
    洛因、甲基安非他命經鑑定結果，確各含有海洛因、甲基安
    非他命成分等情，復有法務部調查局96年11月13日調科壹字
    第09623078300 號鑑定書、毒品初步檢驗報告書各一紙在卷
    可按，被告之自白既有上開證據足資補強，應堪信為真實。
    據此，本案事證明確，被告犯行堪以認定。
三、又被告前因施用毒品案件，經本院以95年度毒聲字第721 號
    裁定送觀察、勒戒後，認無繼續施用毒品之傾向，而於95年
    7 月21日執行完畢釋放出所，並由臺灣板橋地方法院檢察署
    檢察官以95年度毒偵緝字第386 號為不起訴處分確定等情，
    有上開不起訴處分書及臺灣高等法院被告前案紀錄表各一份
    在卷可參，其再犯本件施用第一級、第二級毒品之罪，係於
    觀察、勒戒執行完畢後五年內再犯該條例第10條第1 項、第
    2 項之罪，依毒品危害防制條例第23條第2 項規定，應逕予
    論罪科刑。
四、論罪科刑部分：
(一)按海洛因、甲基安非他命分別為毒品危害防制條例第2 條第
    2 項第1 款、第2 款所定之第一級、第二級毒品，故核被告
    就犯罪事實二部分所為，係犯上開條例第10條第2 項之施用
    第二級毒品罪，就犯罪事實三部分所為，則係犯上開條例第
    10條第1 項之施用第一級毒品罪及同條第2 項之施用第二級
    毒品罪。被告為施用第一級毒品海洛因、第二級毒品甲基安
    非他命而持有之行為，均為其施用之高度行為所吸收而不另
    論罪。其就犯罪事實三部分係以一行為同時施用海洛因及甲
    基安非他命，為想像競合犯，應依刑法第55條規定從一重依
    施用第一級毒品罪處斷。被告所為上開二次施用毒品犯行間
    ，犯意各別、行為互殊，應予分論併罰。
(二)本院爰審酌被告前已有因施用毒品而經觀察、勒戒及論罪科
    刑之紀錄，業如上述，雖不構成累犯，然其短時間內猶再犯
    本件施用毒品犯行，可徵其不知悔改，遠離毒品之意志薄弱
    ，惟其施用毒品係自戕行為，對他人法益尚無具體危害，及
    其施用毒品之動機暨犯罪後坦承犯行之態度等一切情狀，分
    別量處如主文所示之刑，並定其應執行之刑，以資懲儆。
(三)扣案之海洛因二包淨重共計1.11公克係第一級毒品、甲基安
    非他命四包淨重共計3.06公克及甲基安非他命殘渣袋一只內
    之微量甲基安非他命粉末則係第二級毒品，不論屬於犯人與
    否，均應依毒品危害防制條例第18條第1 項前段規定沒收銷
    燬之。又上開海洛因及安非他命之外包裝袋共七只有防制毒
    品裸露、潮濕、便於攜帶之功能，與吸食器五組均係被告所
    有供為本件施用毒品犯行所用之物，業據其供承在卷，爰均
    依刑法第38條第1 項第2 款之規定併予宣告沒收之。
據上論斷，應依刑事訴訟法第273 條之1 第1 項、299 條第1 項
前段，毒品危害防制條例第10條第1 項、第2 項、第18條第1 項
前段，刑法第11條前段、第55條、第47條第1 項、第51條第5 款
、第38條第1 項第2 款，判決如主文。
本案經檢察官吳宗光到庭執行職務。
中    華    民    國    97    年    1     月    31    日
                  刑事第十七庭  法  官 張紹省
以上正本證明與原本無異。
如不服本判決應於送達後十日內向本院提出上訴狀。
                                書記官 周雅玲
中    華    民    國    97    年    1     月    31    日
附錄本案論罪科刑法條全文：
毒品危害防制條例第10條
施用第一級毒品者，處六月以上五年以下有期徒刑。
施用第二級毒品者，處三年以下有期徒刑。


司法院資訊處製作；財團法人民間司法改革基金會備份。
